【裁判字號】    95,聲,461
【裁判日期】    950418
【裁判案由】    聲請迴避
【裁判全文】
臺灣臺中地方法院民事裁定  95年度聲字第461號
聲  請  人  庚○○
            戊○○
            己○○
            乙○○
共      同
訴訟代理人  黃永泉律師
上列聲請人因與被告丁○○、丙○○等人間分割共有物事件（本
院94年度訴字第2665號），聲請法官迴避，本院裁定如下：
    主  文
聲請駁回。
聲請程序費用由聲請人負擔。
    理  由
一、依民事訴訟法第33條第1項第2款、第2項規定，以法官有應
    自行迴避而不自行迴避以外之情形，足認其執行職務有偏頗
    之虞，據而聲請法官迴避者，當事人如已就該訴訟有所聲明
    或為陳述後，不得聲請法官迴避。但迴避之原因發生在後或
    知悉在後者，不在此限。又依同法第34條第2項、第284條之
    規定，聲請法官迴避，就其所指法官執行職務有偏頗之虞及
    該原因發生或知悉在後之事實，應自為聲請之日起，於三日
    內提出能即時調查之證據以釋明之。
二、本件聲請意旨略以：張恩賜法官前所承審鈞院92年度訴字第
    2179號請求拆屋還地事件中，原告之一為本件聲請人己○○
    之配偶詹春枝，被告則為丁○○父子。張恩賜法官審理該事
    件過程中，偏頗袒護被告，對被告主張分管共有土地之有利
    事實，未依民事訴訟法第277條規定命其提出分管契約以證
    明之；復無憑據將台中縣新社鄉○○○段上水底寮小段243
    之2地號此一國有交通用地認定為默示分管土地；以上開243
    之2地號等毫無關連之訴外土地，作為認定分管契約存在之
    依據；又聲請人庚○○、乙○○非該事件之證人，竟於判決
    書中不實登載其等為證人；且毫無證據，即將全部土地及通
    路認定為被告丁○○默示分管土地。張恩賜法官因而與聲請
    人於該事件中發生證據及其他細故爭執，嫌怨在懷，本件聲
    請人所提起之鈞院94年度訴字第2665號分割共有物事件（為
    消滅台中縣新社鄉○○○段上水底寮小段244、244之1地號
    土地之共有狀態），若歸由張恩賜法官審理，則執行職務難
    免因上開舊案情事與嫌怨而有偏頗之虞，故依民事訴訟法第
    33條第1項第2款規定聲請法官迴避等語。
三、經查，聲請人前開所稱與張恩賜法官發生嫌怨之本院92年度
    訴字第2179號請求拆屋還地事件，第一審判決書早於93年7
    月13日送達原告詹春枝等人之共同訴訟代理人即本件聲請人
    己○○（有送達證書附在該案卷內可憑），是至此時，聲請
    意旨所述之迴避原因事實，聲請人應已知悉。又聲請人聲請
    法官迴避之本院94年度訴字第2665號分割共有物本件，本院
    張恩賜法官審理後，聲請人之共同訴訟複代理人甲○○已於
    民國94年12月22日、95年2月9日言詞辯論程序中到場辯論，
    而就該訴訟有所聲明及陳述（本院已調閱上開民事事件全卷
    核閱屬實），聲請人竟至95年3月1日始向本院遞狀聲請法官
    迴避（見本件聲請迴避狀上之本院收文章），復未釋明有何
    迴避之原因發生在後或知悉在後之情形，揆諸首揭說明，聲
    請人之聲請，顯於法不合，不應准許。
四、依民事訴訟法第95條、第78條、第85條第1項前段，裁定如
    主文。
中    華    民    國    95    年     4    月    18    日
                  民事第二庭  審判長法  官  許冰芬
                                    法  官  呂明坤
                                    法  官  蔡建興
以上正本係照原本作成
如對本裁定抗告須於裁定送達後10日內向本院提出抗告狀，並繳
納抗告費新臺幣1,000元
中    華    民    國    95    年     4    月    18    日
                                    書記官


司法院資訊處製作；財團法人民間司法改革基金會備份。
